【裁判字號】    88,易,5212
【裁判日期】    890209
【裁判案由】    傷害等
【裁判全文】
臺灣高雄地方法院刑事判決                        八十八年度易字第五二一二號
    公  訴  人  臺灣高雄地方法院檢察署檢察官
    被      告  甲○○
右列被告因傷害等案件，經檢察官提起公訴（八十八年度偵字第一七八二三、一九七
五二號），本院判決如左︰
    主  文
甲○○連續傷害人之身體，累犯，處有期徒刑伍月，如易科罰金，以佰元折算壹日
。又以加害生命之事，恐嚇他人，致生危害於安全，累犯，處有期徒刑肆月，如易科
罰金，以佰元折算壹日。應執行有期徒刑捌月，如易科罰金，以佰元折算壹日。
又公然侮辱人，處拘役貳拾日，如易科罰金，以佰元折算壹日。
    事  實
一、甲○○前曾於民國八十三年間因違反懲治走私條例案件，經台灣高等法院高雄分
    院判處有期徒刑九月，於八十五年十二月九日執行完畢。其與乙○○係夫妻關係
    ，二人為家庭暴力防治法第三條第一款所定之家庭成員關係。其猶不知悔改，於
    八十八年四月二十七日晚上九時許，在高雄縣茄萣鄉○○路二一０巷三十號住處
    ，因與妻乙○○互相質疑對方有外遇之事而生爭執，甲○○心生不滿，竟基於傷
    害之犯意，接續以手及乙○○所有之按摩棒毆打乙○○之胸部及大腿，並拉乙○
    ○之頭部撞擊牆壁及地板，致乙○○受有後枕部紅腫（五×二公分）、瘀青（二
    ×二公分）、前胸部瘀青、四肢多處瘀青等傷害，並當場揚言：「我不要活了，
    我要以我的命配你（即乙○○）全家的命（即同歸於盡之意）」等語，以此加害
    生命之事恐嚇乙○○，使乙○○心生畏懼，致生危害於安全。
二、甲○○復於同年七月二十九日上午十一時三十分許，在高雄地方法院法警室走道
    前，趁二人於高雄地方法院民事庭離婚案件開庭後之際，尾隨乙○○之後，承續
    上開傷害犯意，於公眾得共見共聞之情況下，先以：「這個穿黃衣服的女人放尪
    放子，在外面討客兄（即通姦），還叫人殺我（台語）」等語公然侮辱乙○○，
    並出手毆打乙○○之腹部三下，致乙○○受有右下腹部挫傷疼痛等傷害。
三、案經乙○○訴由高雄縣警察局湖內分局報請臺灣高雄地方法院檢察署檢察官偵查
    起訴。
    理  由
一、訊據被告甲○○矢口否認有右揭犯行，辯稱：乙○○已離家很久，八十八年四月
    二十七日當天乙○○根本沒回家，伊無打她及恐嚇她；八十八年七月二十九日，
    乙○○至法院開完庭後即先離去，伊無公然侮辱及出手打她云云。惟查：（一）
    右揭事實，業據告訴人乙○○指訴綦詳，核與在場證人黃進山（警卷第五頁、偵
    查卷第二十一頁）、林進展（警卷第七頁、偵查卷第二十一頁）結證情節相符，
    並有驗傷診斷書二紙在卷可稽。（二）被告於八十八年七月四日於警訊中供稱：
    「八十八年四月二十七日案發當時，乙○○要求離婚，我不答應，伊動手推了我
    一下，我一時生氣才動手打伊一巴掌，乙○○拿了按摩棒要打我，被我奪下反被
    我刺了大腿一下，平息後，約二天乙○○即離家出走至今未返家」（警卷第三頁
    背面），於八十八年七月三十日檢察官偵查中供稱：「我承認八十八年四月二十
    七日當天我係於氣憤下打她，但未恐嚇她」（偵查卷第二一頁），於本院審理中
    改稱：「八十八年四月二十七日當天乙○○根本沒回家，伊無打她及恐嚇她」（
    本院卷第三四頁）等語，由上開被告歷次供詞觀之，其所供前後不一，多所矛盾
    ，是其所辯八十八年四月二十七日伊無毆打乙○○等語，尚難採信。（三）被告
    與告訴人乙○○業已同居七、八年，二人育有一女邱凱琳（八十一年八月二十二
    日生），二人於八十八年四月二十二日始辦理結婚登記等情，已據被告於警訊中
    供明在卷，並有戶籍謄本在卷可參（本院卷第五一頁），告訴人乙○○於八十八
    年六月二十八日向警方申告被告傷害犯行時，二人既育有一女，且甫辦理結婚登
    記，可見夫妻感情尚可，告訴人實無誣陷被告恐嚇犯行之理。（四）綜上所述，
    被告上開所辯，無非卸責之詞，殊無可採，其罪證明確，犯行洵堪認定。
二、核被告所為，係犯刑法第二百七十七條第一項傷害罪、第三百零五條恐嚇危害安
    全罪及第三百零九條第一項公然侮辱罪。被告先後二次傷害犯行，時間緊接，所
    犯罪名相同，顯係出於概括之犯意為之，為連續犯，爰依刑法第五十六條之規定
    以一罪論，並加重其刑。其所犯三罪之間，犯意各別，行為互殊，應予分論併罰
    。被告前曾於八十三年間因違反懲治走私條例案件，經台灣高等法院高雄分院判
    處有期徒刑九月，於八十五年十二月九日執行完畢，此有台灣高雄地方法院檢察
    署刑案資料查註紀錄表在卷可參，其於五年內再犯本件有期徒刑以上之罪，係屬
    累犯，應依刑法第四十七條規定就傷害及恐嚇部分加重其刑。被告行為時係告訴
    人乙○○之夫，二人間具有家庭暴力防治法第三條第一款所定之家庭成員關係，
    其所犯為屬家庭暴力防治法第二條第二項之家庭暴力罪。爰審酌被告素行不佳，
    不知兩性間應互相尊重，因細故即以暴力等不法手段加害配偶，犯後猶狡卸犯行
    ，毫無悔意，及被害人所受傷害輕重等一切情狀，量處如主文所示之刑，有期徒
    刑部分並定應執行刑，及諭知易科罰金之折算標準，以資懲儆。
據上論斷，應依刑事訴訟法第二百九十九條第一項前段，刑法第五十六條、第二百七
十七條第一項、第三百零五條、第三百零九條第一項、第四十七條、第四十一條、第
五十一條第五款，罰金罰鍰提高標準條例第一條前段、第二條，判決如主文。
中      華      民      國    八十九    年      二      月      九      日
                                    臺灣高雄地方法院刑事第二庭
                                        法  官  施  柏  宏
右正本證明與原本無異。
如不服本判決，應於送達後十日內，向本院提出上訴狀。
                                        書記官  邱  秋  珍
中      華      民      國    八十九    年      二      月      十      日
附錄本判決論罪之法條全文
刑法第二百七十七條第一項
傷害人之身體或健康者，處三年以下有期徒刑、拘役或一千元以罰金。
刑法第三百零五條
以加害生命、身體、自由、名譽、財產之事恐嚇他人，致生危害於安全者，處二年以
下有期徒刑、拘役或三百元以下罰金。
刑法第三百零九條第一項
公然侮辱人者，處拘役或三百元以下罰金。


司法院資訊處製作；財團法人民間司法改革基金會備份。
